【裁判字號】    99,易,283
【裁判日期】    990625
【裁判案由】    竊盜
【裁判全文】
臺灣雲林地方法院協商程序宣示判決筆錄
公  訴  人  臺灣雲林地方法院檢察署檢察官
被      告  丙○○
指定辯護人  本院公設辯護人  丁○○
上列被告因99年度易字第283 號竊盜案件，經檢察官提起公訴（
99年度速偵字第142 號），經檢察官聲請法院改依協商程序而為
判決，本院認為適當，同意進行協商判決程序，於中華民國99年
6月25日上午11時45分在本院第八法庭宣示判決，以代判決書，
出席職員如下：
    法  官  黃楹榆
    書記官  高培馨
    通  譯  王聰裕
法官起立朗讀判決主文、犯罪事實要旨、處罰條文並告知上訴限
制、期間及提出上訴狀之法院，且諭知記載其內容：
一、主文：
    丙○○犯竊盜罪，處有期徒刑肆月；又犯刑法第三百二十一
    條第一項第三、四款之竊盜罪，處有期徒刑捌月，扣案之螺
    絲起子壹支沒收之；又共同犯刑法第三百二十一條第一項第
    三款之竊盜罪，處有期徒刑捌月，扣案之破壞剪壹把沒收之
    。應執行有期徒刑壹年肆月，扣案之螺絲起子壹支、破壞剪
    壹把均沒收之。
二、犯罪事實要旨：
    丙○○前因竊盜案件，經本院以92年度易字第364 號判決判
    處有期徒刑1 年確定；復因施用第一、二級毒品案件，經本
    院以92年度訴字第670 號判決各判處有期徒刑10月、6 月，
    應執行有期徒刑1 年2 月確定；又因違反洗錢防治法案件，
    經本院斗六簡易庭以92年度六簡字第433 號判決判處有期徒
    刑4月確定；再因強盜、侵占案件，經本院以92 年度訴字第
    592 號判決判處有期徒刑6年、罰金4仟元確定，嗣經本院就
    上開竊盜、施用第一、二級毒品、違反洗錢防治法、侵占等
    案件，裁定減刑各為有期徒刑 6月、5月、3月、2月、罰金2
    千元，並就上開竊盜、施用第一、二級毒品、違反洗錢防治
    法、強盜5罪，定應執行有期徒刑7年3月確定，於民國93年1
    月9日入監執行，並於 98年5月8日接續執行罰金易服勞役，
    於98年5月10日假釋付保護管束出監，假釋期間至100年2月7
    日屆滿（現仍在假釋期間中，未構成累犯）。詎其仍不知悛
    悔，竟基於意圖為自己不法所有之各別犯意，分別為下列犯
    行：
  (一)丙○○意圖為自己不法之所有，於99年5 月1 日凌晨1 時許
    ，騎乘機車至雲林縣斗南鎮○○街2 之3 號甲○○經營之「
    友聯水泥工業股份有限公司」（下稱「友聯公司」），徒手
    竊取停在該處空地之大卡車上車用電池2 顆（每顆重約42公
    斤），得手後於同年月4 日上午10時許，前往雲林縣大埤鄉
    ○○村○○路160 號「重發企業社」，以1 千餘元之價格變
    賣現金花用。
  (二)丙○○與陳清華（綽號「阿華」，竊盜部分，另案偵辦）、
    沈宏威（綽號「虎仔」，竊盜部分，另案偵辦）共同基於意
    圖為自己不法所有之犯意聯絡，結夥3 人於同年月5 日凌晨
    1 時許，由陳清華騎乘機車搭載丙○○，沈宏威騎乘另部機
    車共同前往上開「友聯公司」後，由丙○○持其所有而客觀
    上足對人身安全產生危害之兇器螺絲起子1 把，竊取「友聯
    公司」所有之車牌號碼SN-7387 號自用小貨車，由陳清華與
    沈宏威共同竊取「友聯公司」所有之電線1 批、馬達3 組，
    得手後丙○○駕駛上開自用小貨車離開，陳清華、沈威宏亦
    分別騎乘上開機車離去。
  (三)丙○○意圖為自己不法之所有，於同年月8 日凌晨1 時許，
    駕駛上開竊得之車牌號碼SN─7387號自用小貨車，前往雲林
    縣斗南鎮○○里○○○道路旁之農田，持其所有而客觀上足
    對人身安全產生危害之兇器破壞剪1 把，剪斷乙○○所有供
    馬達電力抽水灌溉用之電纜線19條（長度共計約24.24 公尺
    ）。
    嗣於同年月10日凌晨2 時30分許，為警在雲林縣斗南鎮○○
    路東明國中前，當場查獲丙○○駕駛上開竊得之自用小貨車
    （未掛車牌），並在車內查獲丙○○所有供上開行竊所用之
    兇器螺絲起子1 支、破壞剪1 把，其後於同年月日凌晨2時
    50分許，復為警在雲林縣斗南鎮新崙里港墘26號丙○○居所
    ，起獲其所行竊之電纜線19條，因而查悉上情。
三、處罰條文：刑法第28條、第320 條第1 項、第321 條第1 項
    第3 款、第4 款、第38條第1 項第2 款、第51條第5 款。
四、協商判決原則上不得上訴。但有刑事訴訟法第455 條之4 第
    1 項第1 款「於本訊問程序終結前，被告撤銷協商合意或檢
    察官撤回協商聲請者」；第2 款「被告協商之意思非出於自
    由意志者」；第4 款「被告所犯之罪非第455 條之2 第1 項
    所得以協商判決者」；第6 款「被告有其他較重之裁判上一
    罪之犯罪事實者」；第7 款「法院認應諭知免刑或免訴、不
    受理者」等情形之一，或協商判決違反同條第2 項「法院應
    於協商合意範圍內為判決；法院為協商判決所科之刑，以宣
    告緩刑或二年以下有期徒刑、拘役或罰金為限」等規定者（
    以上均簡稱但書情形），不在此限（即有但書情形，依法仍
    得上訴）。
五、本件如有上述但書情形，且不服本判決時，得自收受宣示判
    決筆錄送達之日起10日內，向本院提出上訴狀（須附繕本）
    ，上訴於第二審法院。
六、依據刑事訴訟法第455 條之9 之規定，作成本宣示判決筆錄
    ，以代判決書。
中    華    民    國    99    年    6     月    25    日
                  臺灣雲林地方法院刑事第六庭
                              書記官  高培馨
                              法  官  黃楹榆
以上正本證明與原本無異。
                              書記官  高培馨
中    華    民    國    99    年    6     月    25    日
附錄本案論罪科刑條文：
刑法第320條
意圖為自己或第三人不法之所有，而竊取他人之動產者，為竊盜
罪，處5  年以下有期徒刑、拘役或 5 百元以下罰金。
意圖為自己或第三人不法之利益，而竊佔他人之不動產者，依前
項之規定處斷。
前二項之未遂犯罰之。
刑法第321條
犯竊盜罪而有左列情形之一者，處 6 月以上、 5 年以下有期徒
刑：
一、於夜間侵入住宅或有人居住之建築物、船艦或隱匿其內而犯
    之者。
二、毀越門扇、牆垣或其他安全設備而犯之者。
三、攜帶兇器而犯之者。
四、結夥三人以上而犯之者。
五、乘火災、水災或其他災害之際而犯之者。
六、在車站或埠頭而犯之者。
前項之未遂犯罰之。

司法院資訊處製作；財團法人民間司法改革基金會備份。
